Minutes et répertoires du notaire Yves BOURGEOIS, 20 septembre 1539 - 26 août 1549 (étude XXXIII)
Archives nationales
- Minutes de Yves BOURGEOIS, 15 octobre 1532 - 26 août 1549; MC/ET/XXXIII/16 - MC/ET/XXXIII/23
  - Minutes. 1541, 17 avril - 1545, 16 juin, 17 avril 1541 - 16 juin 1545; MC/ET/XXXIII/18; registre
    - Arrangement entre Guillaume du Bouis, imprimeur, rue Saint-Hilaire, au Mont de Paris, maison à l'enseigne de la Cuiller, et Ambroise Josse, prêtre, maître ès arts, bachelier en décret, principal du collège de Séez, pour le payement des frais relatifs au procès entre Guillaume du Bouis et son gendre, Nicolas de Bruilly, marié à Geneviève du Bouis, touchant divers immeubles, sis au terroir de Saint-Denis en France, sur lesquels Guillaume du Bouis avait cédé ses droits à Ambroise Josse., 26 décembre 1541; MC/ET/XXXIII/18; fol. 237 Vo
      Ernest Coyecque, Recueil d'actes notariés relatifs à l'histoire de Paris et de ses environs au XVIe siècle [étude XXXIII], t. I, 1498-1545 [3608 actes], Paris, 1905, p. 344, notice n° 1812 (instrument de recherche imprimé dématérialisé dont la version intégrale est accessible en ligne par la rubrique 'Autres instruments de recherche', voir contexte dans le Plan d’orientation général - Notaires de Paris, guides thématiques du Minutier).
      accord; Saint-Hilaire (rue); Cuillère (enseigne de la); Sées (collège de); Bruilly, Nicolas de; Du Bouis, Guillaume; Josse, Ambroise; Du Bouis, Geneviève; prêtre; imprimeur; bachelier
    - Marché entre Noël Carbon, carrier, à Notre-Dame-des-Champs, 'és louages' de la maison à l'enseigne de la Licorne, et Nicolas des Avenelles, épicier, aux faubourgs Saint-Jacques, pour la fourniture de: deux pierres de liais, de dix pieds de long, cinq pieds de large et six pouces d'épaisseur, à raison de 8 l. t. pièce; une pierre de liais, de sept pieds de long sur trois pieds et demi de large, même épaisseur, 6 l. t.; douze toises de pavé, de liais, 'des plus grandes largeurs et longueurs que faire se pourra, dont neantmoins elles seront chascune piece, pour la moyndre piece, de deux piedz sur deux, dont en y aura troys toyses..., [Suite de la description dans les informations complémentaires], 27 décembre 1541; MC/ET/XXXIII/18; fol. 241 Vo
      sans ce que led. des Advenelles soit tenu en prandre qui ne soient de deux piedz sur deux piedz de large pour lesd. troys toyses, et si plus grandes il les baille, elles seront receues.
      Et quant aux aultres neuf toyses, s'en ensuyvront au plus grant appareil, en augmentant de grandeur.
      Et le tout de quatre poulces d'espoisseur pour le moings...', à raison de 40 s. t. la toise; à livrer le tout, pour la mi-carême, sur 'le frysche' de la Carrière neuve ou celui de la Carrière vieille, sur le grand chemin de Bourg-la-Reine.
      Noël Carbon s'interdit, jusqu'à la mi-carême, de travailler pour un autre que Nicolas des Avenelles, celui-ci jouissant, en outre, jusqu'à la même époque, d'un droit de préférence, à égalité d'offres, pour l'acquisition de ce que le carrier pourrait mettre en vente en sus des matériaux à livrer à Nicolas des Avenelles.
      Ernest Coyecque, Recueil d'actes notariés relatifs à l'histoire de Paris et de ses environs au XVIe siècle [étude XXXIII], t. I, 1498-1545 [3608 actes], Paris, 1905, p. 344, notice n° 1813 (instrument de recherche imprimé dématérialisé dont la version intégrale est accessible en ligne par la rubrique 'Autres instruments de recherche', voir contexte dans le Plan d’orientation général - Notaires de Paris, guides thématiques du Minutier).
      marché; Licorne (enseigne de la); Notre-Dame-des-Champs (hameau); Saint-Jacques (faubourg); Des Avenelles, Nicolas; Carbon, Noël; carrier; commerçant
    - Bail du collège de Coqueret à Zacharie du Gast., 30 décembre 1541; MC/ET/XXXIII/18
      Bail du collège de Coqueret, pour neuf années à partir du 1er janvier 1542, par Robert du Gast, docteur régent en la faculté de décret de l'université, curé de Saint-Hilaire au Mont et principal du collège de Coqueret, à Zacharie du Gast, docteur en ladite faculté de décret, moyennant 200 livres par an.
      Documents du Minutier central des notaires de Paris, Ronsard et ses amis [288 actes], par Madeleine Jurgens, à partir des dépouillements de Xenia Pamfilova, Paris, Archives nationales, 1985, p. 348, notice n° 206 (instrument de recherche imprimé dématérialisé, certaines notices sont plus détaillées dans la version intégrale accessible en ligne par la rubrique 'Autres instruments de recherche', voir contexte dans le Plan d’orientation général - Notaires de Paris, guides thématiques du Minutier).
      Documents du Minutier central des notaires de Paris, Ronsard et ses amis, par M. Jurgens, à partir des dépouillements de X. Pamfilova, Paris, Archives nationales, 1985, 488 p.
      Transcrit partiellement par E. Coyecque, Recueil d'actes notariés relatifs à l'histoire de Paris ... au XVIe siècle, I, n° 1814
    - Bail, pour neuf ans, du collège de Coquerel par Robert du Gast, docteur régent en la Faculté de décret en l'Université de Paris, curé de Saint-Hilaire, au Mont de Paris, maître et principal du collège, à Zacharie du Gast, docteur en ladite Faculté, moyennant 200 l. t. par an et aux conditions suivantes: '... led. principal bailleur a retenu... à luy tous et chascuns les droictz de prehemynance et emoluments de signer par luy aux determinances, maistrises et aultres actes coustumiers concernans les regens actuellement oud. college et escolliers, comme de coustume est à tous aultres colleiges de Paris; et de aller par luy, en salle, boyre et manger tant à part soy que avec les regens..., et estre particippant és bancquetz...; [Suite de la description dans les informations complémentaires], 30 décembre 1541; MC/ET/XXXIII/18; fol. 248
      ensemble ses chambres haultes et basses, et son buscher de dessoubz, ainsi que de present servent aud. bailleur.
      Sa cave joignant et prés la chambre du portier..., et place au grenier d'en hault, pour mettre ses fustailles et tonneaulx vuydes.
      Sa petite court et estables.
      Le grenier de dessus de celluy qui est joignant sur les privez, où il faict mettre son foing pour sa mulle et chevaulx.
      Et lequel bailleur aura en ses chambres ses gens, parens et serviteurs, exempts de payer aucune chose....
      Neantmoins consent icellui principal bailleur que si icellui bailleur a... en ses chambres aucuns portionnistes, comme il a de present, en leur administrant portion par led. preneur, icellui preneur... sera payé de sad. portion et n'aura led. principal que des droictz de chambre, de fourniture de boys et chandelle....
      Item, sera tenu... led. preneur faire cuyre..., aux despens dud. preneur, toutes les provisions dud. bailleur, lesquelles luy seront baillées par icelluy bailleur, et autant que led. bailleur en vouldra faire cuyre, tant pour luy que pour ses gens et survenans, en tel nombre que bon luy semblera, en luy baillant par icelluy bailleur lesd. vyandes, lesquelles led. preneur fera assaisonner comme il apartient, prestes à mettre sur table.
      Item, a reservé... led. principal ses louaiges estans au bas dud. college, ainsi que de present sont applicquez et comme en usent les locatifz mesnagiers y demourans, sur lesquelz icelluy preneur n'aura que veoir, et n'y pourra faire aucun empeschement.
      En recommandant touteffoys par led. bailleur aud. preneur le president dud. college, qui luy pourra estre bien utille et propice....
      Et seront les clefz de la porte d'icelluy colleige apportées et rendues par chascun jour, comme de coustume, audit principal bailleur, sauf touteffoys aud. preneur d'en avoir et faire faire une clef, si bon luy semble, sans ce que touteffoys il en puisse bailler à aultres, aussi sans le consentement dud. principal.
      Et quant aux regens qui seront et pourront estre aud. colleige pour l'excercice d'icelluy, led. preneur n'en pourra mettre ne en depposer premierement qu'il n'en ait adverty led. principal bailleur ou qu'ilz n'en aient accordé ensemble auparavant que de les mettre, instituer ou depposer.
      Et si d'avanture il se trouvoit aucuns regens scandalleux oud. colleige, ilz seront depposez par l'accord desd. bailleur et preneur.
      Neantmoins si led. preneur en trouvoit d'aucuns qui luy fussent pernicieux ou aud. colleige, icellui preneur les pourra mettre hors et les priver et debouter de leurs regences, en advertissant touteffoys par led. preneur led. bailleur auparavant que de les expulser.
      Et regardera et tendera icellui preneur, à tout son povoir, à mettre regens oud. colleige qui soient honnestes, de bonne renommée, vye et conversation, aymans paix, fuyans et evitans toutes discentions, discordz, tumultes et scandalles... '.
      Ernest Coyecque, Recueil d'actes notariés relatifs à l'histoire de Paris et de ses environs au XVIe siècle [étude XXXIII], t. I, 1498-1545 [3608 actes], Paris, 1905, p. 345, notice n° 1814 (instrument de recherche imprimé dématérialisé dont la version intégrale est accessible en ligne par la rubrique 'Autres instruments de recherche', voir contexte dans le Plan d’orientation général - Notaires de Paris, guides thématiques du Minutier).
      bail; accord; Mont-Saint-Hilaire (hameau); Saint-Hilaire-du-Mont (église); Dugast, Robert; Dugast, Zacharie; docteur d'université; docteur d'université; directeur d'établissement d'enseignement; enseignant; curé
    - Mise en apprentissage, pour quatre ans, par Jean Le Vieil, maître ès arts, boursier du collège des Cholets, d'Enguerrand Pavie, âgé de quatorze ans, fils de feu Simon Pavie, laboureur, à Caply, près Breteuil, au diocèse de Beauvais, chez Michel Chouquet, bonnetier, à Saint-Marcel, rue de Lourcines, maison joignant l'Hôtel jaune, qui lui fournira le gîte et le couvert et reçoit 110 s. t., 3 janvier 1542; MC/ET/XXXIII/18; fol. 252
      Ernest Coyecque, Recueil d'actes notariés relatifs à l'histoire de Paris et de ses environs au XVIe siècle [étude XXXIII], t. I, 1498-1545 [3608 actes], Paris, 1905, p. 346, notice n° 1815 (instrument de recherche imprimé dématérialisé dont la version intégrale est accessible en ligne par la rubrique 'Autres instruments de recherche', voir contexte dans le Plan d’orientation général - Notaires de Paris, guides thématiques du Minutier).
      contrat d'apprentissage; Beauvais (Oise); Breteuil (Oise); Canly (Oise); Lourcine (rue de); Saint-Marcel (faubourg); Cholets (collège des); Pavie, Enguerrand; Le Vieil, Jean; Chouquet, Michel; Pavie, Simon; agriculteur; fabricant d'accessoires vestimentaires; étudiant
    - Bail de sa cure, pour trois ans, par Michel Lebeau, chanoine prébendé en l'église Saint-Pierre d'Angers, curé de l'église Saint-Antoine de Grigny, au diocèse de Paris, représenté par Mathurin Lebeau, procureur en Parlement, son frère, à Étienne Jouanne, prêtre, à Grigny, moyennant 50 l. t. par an., 11 janvier 1542; MC/ET/XXXIII/18; fol. 258
      Ernest Coyecque, Recueil d'actes notariés relatifs à l'histoire de Paris et de ses environs au XVIe siècle [étude XXXIII], t. I, 1498-1545 [3608 actes], Paris, 1905, p. 346, notice n° 1816 (instrument de recherche imprimé dématérialisé dont la version intégrale est accessible en ligne par la rubrique 'Autres instruments de recherche', voir contexte dans le Plan d’orientation général - Notaires de Paris, guides thématiques du Minutier).
      bail; Angers (Maine-et-Loire); Grigny (Essonne); Jouanne, Etienne; Lebeau, Mathurin; Lebeau, Michel; prêtre; chanoine; procureur de justice (Ancien Régime); curé
    - Association entre Jean Gentil l'aîné, demeurant rue de la Vieille Draperie, maison à l'enseigne du Tambourin d'argent, Jean Langlois, rue Montmartre, à l'enseigne de l'Échiquier, Simon Leclerc, au coin de la Barre du Bec, maison de l'Image Notre-Dame, Jacques Fredet l'aîné, demeurant au Petit-Pont, près l'Hôtel-Dieu, et Jacques Fredet le jeune, rue du Temple, maison à l'enseigne de la Cage, tous musiciens et joueurs d'instruments, à Paris, 'pour jouer de leurs instruments et musicque durant et pour le temps de troys ans, qui commanceront du jour de Quaresme prenant prouchainement venant en troys ans aprés ensuyvans, [Suite de la description dans les informations complémentaires], 13 janvier 1542; MC/ET/XXXIII/18; fol. 263 Vo
      que l'on dira et comptera mil cinq cens quarante quatre, jusques à troys aultres ans prouchains aprés ensuyvans finiz et acomplyz, qui fineront aud. jour de Quaresme prenant que l'on dira et comptera mil cinq cens quarante sept...; ... ilz se sont associez... à commun gain et prouffict de tout ce qu'ilz gaigneront à jouer de leurs instruments et musicque... en toutes nopces, festes, bancquetz et honnestes assemblées, et... pour ce faire, chascun d'eulx de sa part a promis... faire le prouffict de la compaignye, rapporter tout ce qu'ilz gaigneront et en tenir bon... compte..., sans aucune chose en receler, à peyne de perdre par celluy d'eulx qui aucune chose en recelera, la part et portion qu'il auroit en ce qui sera par luy recelé, et d'estre lors chassé et privé de lad. compaignye, si bon leur semble, sans y avoir ne prandre dés lors en avant, oud. cas, pour le temps qui en restera... à escheoir..., aucun gaing ne prouffict.
      Nul d'entre eulx ne pourra jouer de instruments avec aultres non estans de leur compaignye, ne d'icelle eulx desassocier, sans l'exprés consentement de toute icelle compaignye.
      Touteffoys là où les quatre joueront ensenblement, soit à bancquetz ou assemblées honnorables, le gain se partira moictié au prouffict de ceulx qui auront joué, et l'autre moitié au prouffict commun.
      Mais s'il n'y en a que ung, deux ou troys, ilz ne seront tenuz en rapporter aucune chose.
      Et là où les quatre joueront ensemblement en festes nuptialles, sans aulbades, le gaing qui en viendra, sera party en commun.
      Et aussi là où y aura aulbades, ilz et chascun d'eulx seront tenuz et promectent faire rapport dud. gaing, aussi pour icelluy estre party en commun.
      Et ce le tout faict à peyne de quarante escuz d'or soleil, à payer par celluy d'eulx qui contreviendra à ce que dict est, qui seront applicquez aux aultres observans lad. association, et ce incontinant le contredict et deffault advenu....
      Et encores seront tenuz et promectent eulx habiller de livrée les ungs comme les aultres, honnestement, et ce incontinant et si tost qu'il sera convenu et accordé par la plus grande partie d'entre eulx... '.
      Ernest Coyecque, Recueil d'actes notariés relatifs à l'histoire de Paris et de ses environs au XVIe siècle [étude XXXIII], t. I, 1498-1545 [3608 actes], Paris, 1905, p. 346, notice n° 1817 (instrument de recherche imprimé dématérialisé dont la version intégrale est accessible en ligne par la rubrique 'Autres instruments de recherche', voir contexte dans le Plan d’orientation général - Notaires de Paris, guides thématiques du Minutier).
      acte de société; accord; Vieille-Draperie (rue de la); Montmartre (rue); Temple (rue du); Cage (enseigne de la); Notre-Dame (image); Barre-du-Bec (rue); Temple (rue du); Petit (pont); Langlois, Jean; Gentil, Jean (l'aîné); Fredet, Jacques (le jeune); Leclerc, Simon; musicien; musicien
    - Bail, pour six ans, par Poncet Le Preux, l'un des quatre grands libraires jurés de l'Université, bourgeois de Paris, grand rue Saint-Jacques, maison à l'enseigne du Loup, agissant comme tuteur de Marguerite Vincent, fille de feu Baudonnet Vincent, cordonnier, bourgeois de Paris, et de Collette Dupuis, remariée à Poncet Le Preux; par Nicolas Dupuy, fripier, bourgeois de Paris, agissant comme tuteur des enfants issus de son mariage avec feue Jacquette Vincent; et par le même Nicolas Dupuy et Girard Fremyn, épicier, bourgeois de Paris, agissant comme tuteurs de Jacques et Benoît Vincent, fils de feu Baudonnet Vincent et de sa seconde femme, Martine Pattier; [Suite de la description dans les informations complémentaires], 16 janvier 1542; MC/ET/XXXIII/18; fol. 269 Vo
      à Adrien Collinet, cordonnier, bourgeois de Paris, des parts revenant auxdits mineurs d'une maison, sise devant le marché aux poirées, faisant le coin de l'une des portes de la Friperie, et actuellement habitée par le preneur.
      Prix: 90 l. t. par an, dont 10 l. 15 s. t. pour Marguerite Vincent, 25 l. 8 s. t. pour les enfants de Nicolas Dupuy, et 52 l. t. pour les deux autres mineurs.
      Ernest Coyecque, Recueil d'actes notariés relatifs à l'histoire de Paris et de ses environs au XVIe siècle [étude XXXIII], t. I, 1498-1545 [3608 actes], Paris, 1905, p. 347, notice n° 1819 (instrument de recherche imprimé dématérialisé dont la version intégrale est accessible en ligne par la rubrique 'Autres instruments de recherche', voir contexte dans le Plan d’orientation général - Notaires de Paris, guides thématiques du Minutier).
      bail; marché; Saint-Jacques (rue); Loup (enseigne du); Le Preux, Poncet (1481-1559); Dupuy, Nicolas; Vincent, Jacques; Vincent, Benoît; Fremyn, Girard; Collinet, Adrien; Vincent, Marguerite; Pattier, Martine; Vincent, Jacquette; Dupuis, Collette; Vincent, Baudonnet; libraire; cordonnier; commerçant; brocanteur
    - Marché entre Noël Carbon, carrier, à Notre-Dame-des-Champs, et Nicolas des Avenelles, épicier, aux faubourgs Saint-Jacques, pour la fourniture d'une 'mardelle', de haut liais, de cinq pieds en carré, et d'une tombe, de bon liais, de sept pieds sur quatre et huit pouces d'épaisseur, à provenir de la Carrière neuve et à livrer, à la demande du preneur, sur 'le frysche' de ladite carrière, sur le pavé du grand chemin de Paris à Bourg-la-Reine; prix: 110 s. t., 17 janvier 1542; MC/ET/XXXIII/18; fol. 270 Vo
      Ernest Coyecque, Recueil d'actes notariés relatifs à l'histoire de Paris et de ses environs au XVIe siècle [étude XXXIII], t. I, 1498-1545 [3608 actes], Paris, 1905, p. 347, notice n° 1820 (instrument de recherche imprimé dématérialisé dont la version intégrale est accessible en ligne par la rubrique 'Autres instruments de recherche', voir contexte dans le Plan d’orientation général - Notaires de Paris, guides thématiques du Minutier).
      marché; Notre-Dame-des-Champs (hameau); Bourg-la-Reine (Hauts-de-Seine); Saint-Jacques (faubourg); Des Avenelles, Nicolas; Carbon, Noël; carrier; commerçant
    - Constitution par Michel Lemaignan, avocat en Parlement, au profit de François Crozon, notaire au Châtelet, d'une rente de 31 l. t., moyennant 372 l. t., somme sur laquelle 304 l. 10 s. t. sont destinés à 'ayder à fournyr les deniers qu'il... convient... payer à cause du mariaige de Gertrude Lemaignan,... fyancée avec maistre Jehan Laisné, advocat oud. Chastelet...', ladite rente rachetable moyennant le remboursement du capital en un seul versement., 17 janvier 1542; MC/ET/XXXIII/18; fol. 271
      Ernest Coyecque, Recueil d'actes notariés relatifs à l'histoire de Paris et de ses environs au XVIe siècle [étude XXXIII], t. I, 1498-1545 [3608 actes], Paris, 1905, p. 347, notice n° 1821 (instrument de recherche imprimé dématérialisé dont la version intégrale est accessible en ligne par la rubrique 'Autres instruments de recherche', voir contexte dans le Plan d’orientation général - Notaires de Paris, guides thématiques du Minutier).
      constitution de rente; indemnité; Crozon, François; Lemaignan, Michel; Lemaignan, Gertrude; Laisné, Jean; avocat; avocat au parlement (Ancien Régime); notaire
    - Bonne Cottereau, veuve de Guillaume de Beaune, chevalier, conseiller du Roi, général de ses finances, se porte caution pour Jean Guyot, receveur pour le Roi des aides et équivalents en l'élection de Blois, à raison de ses fonctions, jusqu'à concurrence de 1,000 l.t. - Basse-cour du château du Louvre., 18 janvier 1542; MC/ET/XXXIII/18; fol. 275
      Ernest Coyecque, Recueil d'actes notariés relatifs à l'histoire de Paris et de ses environs au XVIe siècle [étude XXXIII], t. I, 1498-1545 [3608 actes], Paris, 1905, p. 347, notice n° 1822 (instrument de recherche imprimé dématérialisé dont la version intégrale est accessible en ligne par la rubrique 'Autres instruments de recherche', voir contexte dans le Plan d’orientation général - Notaires de Paris, guides thématiques du Minutier).
      cautionnement; Blois (Loir-et-Cher); Cottereau, Bonne; Guyot, Jean; Beaune, Guillaume de; magistrat; comptable
    - Jean Guyot, receveur pour le Roi des aides et équivalents en l'élection de Blois, demeurant à Blois, s'engage à désintéresser Bonne Cottereau { veuve de Guillaume de Beaune, chevalier, conseiller du Roi, général de ses finances}, absente, à l'occasion de la caution précédente, 'parce que lad. dame ne l'a pleigé et cautionné de ce que dict est sinon que à la grant priere et requeste dud. Guyot et pour luy faire plaisir...'. { cf. acte du 18 janvier 1542 MC/ET/XXXIII/18 (fol. 275) }, 19 janvier 1542; MC/ET/XXXIII/18; fol. 275 Vo
      Ernest Coyecque, Recueil d'actes notariés relatifs à l'histoire de Paris et de ses environs au XVIe siècle [étude XXXIII], t. I, 1498-1545 [3608 actes], Paris, 1905, p. 347, notice n° 1823 (instrument de recherche imprimé dématérialisé dont la version intégrale est accessible en ligne par la rubrique 'Autres instruments de recherche', voir contexte dans le Plan d’orientation général - Notaires de Paris, guides thématiques du Minutier).
      promesse; cautionnement; Blois (Loir-et-Cher); Cottereau, Bonne; Guyot, Jean; comptable
    - Reconnaissance par Mathurin Lebeau, procureur en Parlement, au profit de Pierre Talon, notaire et secrétaire du Roi, receveur de la Chambre des comptes, d'un prêt de deux cents écus d'or soleil, remboursable le lundi de Quasimodo., 23 janvier 1542; MC/ET/XXXIII/18; fol. 280
      Ernest Coyecque, Recueil d'actes notariés relatifs à l'histoire de Paris et de ses environs au XVIe siècle [étude XXXIII], t. I, 1498-1545 [3608 actes], Paris, 1905, p. 347, notice n° 1824 (instrument de recherche imprimé dématérialisé dont la version intégrale est accessible en ligne par la rubrique 'Autres instruments de recherche', voir contexte dans le Plan d’orientation général - Notaires de Paris, guides thématiques du Minutier).
      reconnaissance; Talon, Pierre; Lebeau, Mathurin; procureur de justice (Ancien Régime); notaire
    - Reconnaissance par Martin Lebeau, clerc, demeurant en l'hôtel de Pierre Rémon, conseiller et avocat du Roi en Parlement, au profit de son frère, Mathurin Lebeau, procureur en Parlement, d'un prêt de deux cents écus d'or soleil, à lui consenti pour l'aider à acquérir l'office de sergent à cheval du Roi au Châtelet, auquel Martin Lebeau pense être prochainement reçu, ledit prêt remboursable à Pâques., 23 janvier 1542; MC/ET/XXXIII/18; fol. 280 Vo
      Ernest Coyecque, Recueil d'actes notariés relatifs à l'histoire de Paris et de ses environs au XVIe siècle [étude XXXIII], t. I, 1498-1545 [3608 actes], Paris, 1905, p. 347, notice n° 1825 (instrument de recherche imprimé dématérialisé dont la version intégrale est accessible en ligne par la rubrique 'Autres instruments de recherche', voir contexte dans le Plan d’orientation général - Notaires de Paris, guides thématiques du Minutier).
      reconnaissance; quittance; Rémon, Pierre; Lebeau, Martin; Lebeau, Mathurin; procureur de justice (Ancien Régime); avocat au parlement (Ancien Régime)